【裁判字號】    98,訴,212
【裁判日期】    980507
【裁判案由】    強盜等
【裁判全文】
臺灣高雄地方法院刑事裁定               98年度訴字第212號
被      告  甲○○
選任辯護人  周振宇律師
上列被告因強盜等案件，經檢察官提起公訴（98年度偵字第3416
號），聲請具保停止羈押，本院裁定如下：
    主  文
甲○○自民國玖拾捌年伍月拾捌日起延長羈押貳月。
具保停止羈押之聲請駁回。
    理  由
一、被告甲○○因竊盜及強盜等案件，前經本院認其犯罪嫌疑重
    大，又無固定居所，足認有逃亡之虞，所犯係最輕本刑5 年
    以上有期徒刑之罪，且被告前有多次竊盜、搶奪前科，足認
    有反覆實施同一犯罪之虞，非予羈押，顯難進行審判，而有
    羈押之必要，依刑事訴訟法第101 條第1 項第1 款、第3 款
    、第101 條之1 第1 項第5 款之規定，於民國98年2 月18日
    執行羈押在案。
二、查本件被告羈押期間即將屆滿，本院依職權訊問被告後，審
    酌其於95年1 月16日、1 月24日、1 月31日連續竊取他人機
    車3 次，經本院以95年度簡上字第280 號判處有期徒刑8 月
    確定；又於95年1 月31日、2 月3 日連續騎乘機車搶奪他人
    財物2 次，經本院以95年度訴字第4639號判處有期徒刑1 年
    確定，被告自95年10月6 日入監執行，甫於97年1 月3 日縮
    刑期滿出監，有臺灣高等法院被告前案紀錄表及上開判決書
    在卷可憑，其出監後竟又再犯本案，危害社會治安甚鉅，且
    其所犯前案竊盜、搶奪等罪之犯罪手法均與本案同一，況被
    告素有施用毒品惡習，有上開被告前案紀錄表可參，其亦於
    98年5 月6 日本院訊問時供稱：本案犯罪前至友人劉家豪住
    處借海洛因，住了2 天等語，亦徵被告尚未戒絕毒癮，綜核
    上開各情，有事實足認被告有反覆實施同一犯罪之虞，是被
    告原受羈押原因仍然存在，且不能因具保而使之消滅，而有
    繼續羈押之必要，應自98年5 月18日起，延長羈押2 月。
三、被告雖聲請具保停止羈押，其辯護人亦主張本案羈押理由為
    刑事訴訟法第101 條第1 項第3 款之重罪，然本案業經本院
    判決被告係犯普通竊盜罪及搶奪罪在案，故羈押事由應已消
    滅，請求讓被告交保。惟按法院准許具保停止羈押之聲請，
    其要件應以被告雖有刑事訴訟法第101 條第1 項各款或第10
    1 條之1 第1 項所示之羈押原因，但已無羈押之必要；或另
    有同法第114 條各款所示之情形，始得為之。倘被告猶具刑
    事訴訟法第101 條第1 項各款或第101 條之1 第1 項所示之
    羈押原因，且有羈押之必要，此外，復查無同法第114 條各
    款所示不得駁回具保聲請停止羈押之情形者，法院即不應准
    許具保停止羈押。查本件被告羈押原因仍然存在，尚未消滅
    ，且不能因具保而使之消滅，有繼續羈押之必要，已如上述
    ，此外，復查無刑事訴訟法第114 條各款不得駁回具保聲請
    停止羈押之事由，是被告及其辯護人具保停止羈押之聲請，
    自屬無據，應予駁回。
四、依刑事訴訟法第108 條第1 項、第2 項、第220 條，裁定如
    主文。
中    華    民    國    98    年    5     月    7     日
                  刑事第十八庭  審判長法  官  蔡廣昇
                                      法  官  王  琁
                                      法  官  周佳佩
以上正本證明與原本無異。
如不服本裁定，應於收受送達後5 日內向本院提出抗告狀。
中    華    民    國    98    年    5     月    7     日
                                      書記官  王壹理


司法院資訊處製作；財團法人民間司法改革基金會備份。
